最高法院刑事判決　　　　　　一○○年度台上字第一五九八號
上　訴　人　李佳玲
上列上訴人因違反毒品危害防制條例案件，不服台灣高等法院台
南分院中華民國九十九年十二月二十二日第二審判決（九十九年
度上訴字第二七六號，起訴案號：台灣台南地方法院檢察署九十
六年度偵字第一六六九五號，九十七年度偵字第四二二四、四二
二五、六二九三號），提起上訴，本院判決如下：
    主  文
上訴駁回。
    理  由
按刑事訴訟法第三百七十七條規定，上訴於第三審法院，非以判
決違背法令為理由，不得為之。是提起第三審上訴，應以原判決
違背法令為理由，係屬法定要件。如果上訴理由書狀並未依據卷
內訴訟資料，具體指摘原判決不適用何種法則或如何適用不當，
或所指摘原判決違法情事，顯與法律規定得為第三審上訴理由之
違法情形，不相適合時，均應認其上訴為違背法律上之程式，予
以駁回。本件上訴人李佳玲上訴意旨略稱：(一)伊所犯原判決附表
（下稱附表）一編號1、2、6、7、12號五件共同販賣海洛因犯行
，均符合毒品危害防制條例第十七條第二項、刑法第五十九條之
減刑規定，各罪最低宣告刑均可量處有期徒刑七年六月。伊係受
曾粲原所累，主觀惡性之可責性較低，科以接近有期徒刑七年六
月之刑度已屬過重，原判決就伊之上開犯行，各處有期徒刑十年
，自屬處罰過重。(二)伊所犯共同販賣第一、二級毒品各罪，犯罪
時間接續相近，所侵害法益均係國民健康之單一社會法益，定應
執行刑應以接近有期徒刑七年六月為妥。惟原判決對伊量處應執
行刑有期徒刑十五年，實欠缺必要性，亦有量刑過重之不當，又
未詳述如何定應執行刑之理由，有判決不備理由之違法云云。惟
查，原判決依憑上訴人李佳玲之自白，證人楊長溢、陳明和、黃
瑞原之證詞，上訴人所持0000000000號行動電話監聽
譯文、附表二所示之毒品甲基安非他命、海洛因、附表三所示之
電子磅秤等證據，資以認定上訴人有原判決事實欄二、(一)至(四)所
記載之犯罪事實，因而撤銷第一審判決關於上訴人販賣第一、二
級毒品罪刑部分之判決，改判分別論處上訴人如附表一編號一至
十三所示販賣第一、二級毒品各罪刑（共十三罪），併為從刑之
諭知，已詳述其所依憑之證據及認定之理由。且敘明：審酌上訴
人為牟私利而多次販賣第一級、第二級毒品，戕害他人身心，造
成毒品氾濫，施用毒品人口增加，提高社會負擔成本，販賣規模
雖非巨大，但亦非屬一般零星交易，而係供應下游毒販之盤商，
上訴人前因販毒案件遭判處有期徒刑八年確定，竟未能悔悟，為
愛再犯，惟犯後坦承部分犯行等一切情狀，量處如附表一所示之
刑，並定其應執行刑等語甚詳。原判決所為論述，核與卷證資料
相符，從形式上觀察，並無足以影響判決結果之違背法令之情形
。按：量刑輕重係屬事實審法院得依職權自由裁量之事項，原判
決已斟酌刑法第五十七條各款所列情狀，據為上訴人所犯各罪之
宣告刑及定應執行刑，而未逾法定刑度，即不得遽指為違法。上
訴意旨所指，就原審量刑採證認事職權之適法行使，及原判決已
說明事項，任意指摘為違法，核與法律規定得為第三審上訴理由
之違法情形，不相適合，應認其上訴違背法律上之程式，予以駁
回。上訴人另被訴於民國九十六年六月二十六日、同年七月三十
一日向「宏偉」販入海洛因部分，第一審均諭知無罪，檢察官提
起上訴，經原審諭知上訴駁回，檢察官未上訴而確定。又上訴人
另被訴於九十六年六月二十日販賣甲基安非他命部分，原審諭知
無罪，檢察官未上訴而確定，併予指明。
據上論結，應依刑事訴訟法第三百九十五條前段，判決如主文。
中    華    民    國  一○○  年    三    月  三十一  日
                      最高法院刑事第十庭
                          審判長法官  黃  一  鑫  
                                法官  張  春  福  
                                法官  林  勤  純  
                                法官  陳  國  文  
                                法官  宋  明  中  
本件正本證明與原本無異
                                      書  記  官  
中    華    民    國  一○○  年    四    月    八    日
                                                      Q